【裁判字號】    98,易,1518
【裁判日期】    981230
【裁判案由】    藏匿人犯等
【裁判全文】
臺灣高雄地方法院刑事判決              98年度易字第1518號
公  訴  人  臺灣高雄地方法院檢察署檢察官
被      告  戊○○
被      告  甲○○
上二人共同
選任辯護人  洪世崇律師
            許惠珠律師
上列被告因藏匿人犯等案件，經檢察官提起公訴（98年度偵字第
24257 號），本院判決如下：
    主  文
戊○○犯不能安全駕駛動力交通工具罪，處有期徒刑陸月，如易
科罰金，以新臺幣壹仟元折算壹日。緩刑貳年，並應於本案判決
確定後陸個月內向公庫支付新台幣拾萬元。
甲○○犯頂替罪，處有期徒刑陸月，如易科罰金，以新臺幣壹仟
元折算壹日。緩刑貳年，並應於本案判決確定後陸個月內向公庫
支付新台幣拾萬元。
    事  實
一、戊○○明知服用酒類或其他相類之物，將使其駕駛車輛時之
    注意力減低、反應能力趨緩，而危及其他用路人之行車往來
    安全，竟仍於民國98年6 月13日中午某時許，在高雄市○○
    區○○路與尚義街附近某餐廳與其弟盧威廷及公司同事一同
    飲用數罐啤酒後，於同日下午5 時許，由其駕駛車牌號碼為
    2882-PB 號之自小客車搭載其弟盧威廷、弟媳甲○○返回其
    弟盧威廷位於高雄市乙○區○○○街35巷29號住處。嗣於同
    日下午5 時50分許，抵達上開住所前，因巷道過窄，無法容
    下兩台車輛會車，戊○○不滿適時由丁○○所駕駛車牌號碼
    為8960-GP 之自小客車未禮讓其車，遂下車與丁○○理論，
    盧威廷當時聽聞吵鬧聲，亦立即向前查看，並與戊○○共同
    基於傷害他人身體之犯意聯絡，一同毆打丁○○（傷害部分
    未具告訴），丁○○被毆傷後隨即報警處理，經警至現場處
    理後，測得戊○○呼氣酒精濃度達每公升0.77毫克；詎甲○○明知戊○○涉犯上開公共危險罪嫌，竟為脫免戊○○酒後
    駕駛之刑事責任，並意圖使戊○○隱避，由甲○○向在場處
    理之員警供稱渠係駕車上開自小客車之人而頂替戊○○。嗣
    於同日晚上9 時40分許，因丁○○於警詢時指證上開自小客
    車之駕駛人實係戊○○，始查悉上情。
二、案經高雄市政府警察局乙○分局移送臺灣高雄地方法院檢察
    署檢察官偵查起訴。
    理  由
一、按被告以外之人於審判外之陳述，雖不符刑事訴訟法第159
    條之1 至之4 等4 條之規定，而經當事人於審判程序同意作
    為證據，法院審酌該言詞陳述或書面陳述作成時之情況，認
    為適當者，亦得為證據；又當事人、代理人或辯護人於法院
    調查證據時，知有刑事訴訟法第159 條第1 項不得為證據之
    情形，而未於言詞辯論終結前聲明異議者，視為有前項之同
    意，同法第159 條之5 定有明文。本案下列所引用之供述及
    非供述證據，業經本院依法踐行調查證據程序，公訴人、被
    告均不爭執各該證據之證據能力，且迄本院言詞辯論終結前
    未就上開證據之證據能力聲明異議，又查無依法應排除其證
    據能力之情形，是後述所引用證據之證據能力均無疑義，依
    法自有證據能力，均得作為本案證據，先予敘明。
二、上開犯罪事實，業據被告戊○○、甲○○於本院審理中坦承
    不諱（見本院易字卷第24頁背面），核與證人丁○○於偵查
    中及本院審理時之證述（見偵偵卷第9 頁至第10頁、本院易
    字卷第20頁正面至第22頁背面）相符，並有被告戊○○之酒
    精濃度測試單、經濟部標準檢驗局呼氣酒精濃度測試器檢定
    合格證書各1 紙（見警卷第15頁至第16頁）、車號2882-PB
    自用小客車車籍查詢基本資料詳細畫面1 紙（見警卷第19
    頁）、證人丁○○手彙之現場位置圖1 紙（見偵卷第12頁）
    可稽，足認被告戊○○、甲○○自白與事實相符，被告犯行
    ，洵堪認定，應依法論科。
三、核被告戊○○所為，係犯刑法第185 條之3 之不能安全駕駛
    動力交通工具罪。被告甲○○所為，係犯刑法第164 條第2
    項之頂替罪。爰審酌近年來政府及媒體均一再宣導「酒後不
    開車」之觀念，被告戊○○明知酒後駕車為極度危險之行為
    ，竟仍於飲酒後駕車上路，不僅漠視自己安危，更罔顧公眾
    之生命、身體法益，惟念其已本院審理中坦承犯行，表示悔
    意；被告甲○○係成年之人，竟為使其具姻親關係之被告戊○○脫免酒後駕駛之刑事責任而頂替，妨害國家刑罰權之正
    確行使，造成國家追訴困難，浪費司法資源，行為顯然可議
    ，惟念其於本院審理時已坦承犯行，尚有悔意，及被告2 人
    各別之犯罪之動機、目的、智識程度、生活狀況等一切情狀
    ，分別量處如主文所示之刑，並諭知易科罰金之折算標準。
    又被告2 人前均未曾受有期徒刑以上刑之宣告，各有臺灣高
    等法院被告前案紀錄表1 份在卷可稽，其2 人均因一時失慮
    偶罹刑典，犯後於本院審理時已知錯坦承犯行，深表悔意，
    足認被告2 人此次犯行，經此偵、審程序及上開刑之宣告後
    ，應知所警惕而信無再犯之虞，本院認上開對其2 人所宣告
    之刑，均以暫不執行為適當，爰刑法第74條第1 項第1 款之
    規定，各併宣告緩刑2 年，以啟自新。並斟酌被告2 人上開
    犯罪情形，為免其將來再犯，依刑法第74條第2 項第4 款之
    規定，命被告2 人各應於本案判決確定後6 個月內向公庫支
    付支付10萬元。
據上論斷，應依刑事訴訟法第299 條第1 項前段，刑法第185 條
之3 、第164 條第2 項、第41條第1 項前段、第74條第1 項第1
款、第2 項第4 款，刑法施行法第1 條之1 ，判決如主文。
本案經檢察官丙○○到庭執行職務。
中    華    民    國    98    年    12    月    30    日
                  刑事第二庭    法  官  施盈志
以上正本證明與原本無異。
如不服本判決應於收受送達後10日內向本院提出上訴書狀，並應
敘述具體理由；如未敘述上訴理由者，應於上訴期間屆滿後20日
內向本院補提理由書（均須按他造當事人之人數附繕本）「切勿
逕送上級法院」。
中    華    民    國    98    年    12    月    30    日
                                書記官  林雅婷
附錄本判決論罪之法條：
中華民國刑法第164條
藏匿犯人或依法逮捕拘禁之脫逃人或使之隱避者，處2 年以下有
期徒刑、拘役或5 百元以下罰金。
意圖犯前項之罪而頂替者，亦同。
中華民國刑法第185條之3
服用毒品、麻醉藥品、酒類或其他相類之物，不能安全駕駛動力
交通工具而駕駛者，處1 年以下有期徒刑、拘役或科或併科15萬
元以下罰金。

司法院資訊處製作；財團法人民間司法改革基金會備份。
